【裁判字號】    89,易,1448
【裁判日期】    890808
【裁判案由】    贓物
【裁判全文】
臺灣桃園地方法院刑事判決                        八十九年度易字第一四四八號
    公  訴  人  臺灣桃園地方法院檢察署檢察官
    被      告  甲○○
右列被告因贓物案件，經檢察官提起公訴（八十九年度偵字第六三○六號），本院判
決如左：
    主  文
甲○○收受贓物，處拘役貳拾日，如易科罰金，以參佰元折算壹日。緩刑參年。
    事  實
一、甲○○於民國八十八年二月初某日傍晚，在桃園縣桃園市○○路某泰國餐廳，明
    知即將返回泰國之姓名、住居所均不詳之三十餘歲之泰國友人「蘇阿猜」（起訴
    書誤載蔡阿猜）騎用之懸掛ＲＴＺ－七八七號車牌（江文風所有，於八十八年七
    月八日上午始發現該車牌於某不詳時、地遭人拆卸改懸某他不詳車號之車牌）之
    重型機車（引擎號碼四ＤＭ○二八二一三號，車牌號碼ＩＲＷ－七一二號，王曾
    惠寶所有，八十七年二月二十五日，在桃園縣桃園市○○路一二二號失竊）係無
    行照等任何來源證明之來路不明之贓車，仍予以收受該機車使用，以為代步工具
    。嗣於八十八年七月十日晚上八時三十分許甲○○騎駛該懸掛ＲＴＺ－七八七號
    車牌之重型機車途經桃園縣蘆竹鄉○○村○○○街與新福街口時為警查獲。
二、案經臺灣桃園地方法院檢察署檢察官簽分偵查起訴。
    理  由
一、訊據被告甲○○對於右揭時、地收受前開機車之事實固不諱言，惟堅決否認有何
    贓物犯行，辯稱「：我因工作需要，收受該輛機車，八十八年七月十日晚上我騎
    輛機車到南崁上班，經警攔下告知，才知是贓車：」等語，經查引擎號碼四ＤＭ
    ○二八二一三號，車牌號碼ＩＲＷ－七一二號之重型機車係王曾惠寶所有，八十
    七年二月二十五日，在桃園縣桃園市○○路一二二號失竊，而ＲＴＺ－七八七號
    車牌之輕型機車則江文風所有，江文風於八十八年七月八日上午將上開機車騎至
    臺北縣鶯歌某機車修理店始發現該機車車牌於某不詳時、地遭人拆卸改懸某他不
    詳車號之車牌等情已據證人王阿忠於八十八年七月十一日警訊（八十八年度偵字
    第一○九四一號）、證人江文風於八十八年七月十五日警訊（八十八年度偵字第
    一○九四一號）及八十八年十一月二日本院調查（八十八年度易字第一八一九號
    ）時陳述甚詳，並有車輛竊盜、車牌失竊資料個別查詢報表－查詢車輛認可資料
    及贓物認領保管單各二影本附卷可稽，而被告於八十九年七月二十五日本院調查
    時供稱於七十五年、七十六年間即已考領機車駕照，對騎乘機車時須具備行車執
    照等車籍資料以供查驗應知之甚稔，且其自承係因常至該泰國餐廳始認識「蘇阿
    猜」，其係外勞，約認識半年，可見被告與「蘇阿猜」非熟識，被告自非熟識之
    「蘇阿猜」收受無行照等任何來源證明之機車，衡諸常情鮮無該懸掛ＲＴＺ－七
    八七號車牌之機車係贓物之認識，是被告上開辯解顯係卸責之詞，尚難採信。是
    本案事證已明，被告犯行，堪予認定。
二、核被告前開所為，係犯刑法第三百四十九條第一項之收受贓物罪。爰審被告並無
    前科，有臺灣桃園地方法院檢察署刑案資料查註紀錄表、臺灣高等法院被告全國
    前案紀錄表、臺灣高等法院檢察署刑案紀錄簡覆表足稽，品行尚佳、犯罪之動機
    、犯罪手段、智識程度、所生之危害尚輕及犯罪後之態度等一切情狀，量處如主
    文所示之刑，並諭知易科罰金之折算標準，以資懲儆。末查被告未曾受有期徒刑
    以上刑之宣告，有本院前案記錄表及灣桃園地方法院檢察署刑案資料查註紀錄表
    各一件附卷可按，其因一時失慮，致罹刑章，經此偵審教訓自應知所警惕，應無
    再犯之虞，是其所宣告之刑，本院認以暫不執行為適當，爰併予宣告緩刑三年，
    期以自新。
據上論斷，應依刑事訴訟法第二百九十九條第一項前段，刑法第三百四十九條第一項
、第四十一條、第七十四條第一款，罰金罰鍰提高標準條例第一條前段、第二條，判
決如主文。
本案經檢察官張春暉到庭執行職務。
中      華      民      國    八十九    年      八      月      八      日
                                臺灣桃園地方法院刑事第五庭
                                      法  官  林 婷 立
如不服本判決，應於判決送達後十日內向本院提出上訴狀( 應附繕本 )，上訴於
臺灣高等法院。
附論罪科刑依據之法條：
刑法第三百四十九條第一項
收受贓物者，處三年以下有期徒刑、拘役或五百元以下罰金。


司法院資訊處製作；財團法人民間司法改革基金會備份。
